臺灣新竹地方法院刑事宣示判決筆錄  100年度審易字第861號
公  訴  人  臺灣新竹地方法院檢察署檢察官
被      告  蔣家正
            范岦丞
上列被告等因強制等案件，檢察官提起公訴（100 年度偵字第67
0 5 號）後，聲請改依協商程序而為判決，本院於中華民國100
年10月31日下午4 時，在本院刑事第十一法庭宣示判決，出席職
員如下：
                審判長法  官  劉兆菊
                      書記官  林兆嘉
                      通  譯  邱立杰
法官起立朗讀判決主文、犯罪事實要旨、處罰條文，及告以上訴
限制、期間並提出上訴狀之法院，且諭知記載其內容：
一、主  文：
    蔣家正共同犯強制罪，處有期徒刑貳月；如易科罰金，以新
    臺幣壹仟元折算壹日。緩刑貳年。
    范岦丞共同犯強制罪，處有期徒刑貳月；如易科罰金，以新
    臺幣壹仟元折算壹日。緩刑貳年。
二、犯罪事實要旨：
（一）緣民國100 年6 月24日下午某時許，蔣家正騎乘車牌號碼
      50 9-GKZ號重型機車搭載范岦丞，行經新竹縣湖口鄉○○
      路與八德路口，在待轉區停等紅燈要往成功路南往北方向
      行進，見同在待轉區共同騎乘車牌號碼716-GJT 號重型機
      車之涂孟謙與吳聲杰，一直注視自身所騎乘之機車，遂認
      對方有意挑釁，蔣家正、范岦丞竟共同基於強暴使他人行
      無義務之事之犯意聯絡與行為分擔，由蔣家正騎乘上揭車
      牌號碼509-GKZ 號機車刻意以加速，超越涂孟謙騎乘車牌
      號碼716-GJT 號重型機車，並阻擋在前藉此阻攔涂孟謙之
      行向，並脫下所戴之藍色安全帽向涂孟謙擲去，以此強暴
      手段而使涂孟謙不得不減速；復於同日下午6 時15分許，
      兩車行抵新竹縣湖口鄉○○路707 號前，范岦丞先脫下所
      戴白色安全帽往吳聲杰方向丟擲，復趁兩車逼近之際，出
      手拉扯吳聲杰身體，致涂孟謙騎乘之機車重心不穩倒地，
      涂孟謙因而受有右肘、左手、右大腿、右膝多處擦傷、右
      膝2 公分撕裂傷等傷害，吳聲杰則而受有右手掌、右膝蓋
      擦傷之傷害（蔣家正、范岦丞所共同涉犯傷害犯行，業據
      涂孟謙、吳聲杰撤回告訴，經本院不另為公訴不受理之諭
      知，詳述如後），嗣經涂孟謙、吳聲杰事後至警局報案，
      始循線查悉上情。
（二）案經涂孟謙、吳聲杰訴由新竹縣政府警察局竹北分局報告
      臺灣新竹地方法院檢察署檢察官偵查起訴後，經檢察官聲
      請認罪協商判決，由本院改依協商程序而為判決。
三、處罰條文：
    刑法第304 條第1 項、第28條、第41條第1 項前段、第2 項
    、第74條第1 項第1 款，刑法施行法第1 條之1 第1 項、第
    2 項前段
四、附記事項：
（一）另本件公訴意旨復略以：被告蔣家正於100 年6 月24日下
      午，騎乘車牌號碼509-GKZ 號重型機車搭載被告范岦丞，
      沿新竹縣湖口鄉○○路由南向北方向行駛時，因與告訴人
      涂孟謙所騎乘搭載告訴人吳聲杰之車號716-GJT 號重型機
      車發生行車糾紛，被告蔣家正、范岦丞竟共同基於傷害之
      犯意聯絡，於同日下午6 時15分許，兩車行抵新竹縣湖口
      鄉○○路707 號前，被告范岦丞脫下所戴白色安全帽往告
      訴人吳聲杰方向丟擲，復出手拉扯告訴人吳聲杰身體，致
      告訴人涂孟謙騎乘之機車重心不穩倒地，告訴人涂孟謙受
      有右肘、左手、右大腿、右膝多處擦傷、右膝2 公分撕裂
      傷等傷害，告訴人吳聲杰則而受有右手掌、右膝蓋擦傷之
      傷害。因認被告蔣家正、范岦丞另共同涉犯刑法第277 條
      第1項 之傷害罪嫌等語。
（二）按告訴乃論之罪，告訴人於第一審辯論終結前得撤回其告
      訴，又告訴經撤回者，應諭知不受理之判決；並得不經言
      詞辯論為之，刑事訴訟法第238 條第1 項、第303 條第3
      款、第307 條分別定有明文。
（三）查本件告訴人涂孟謙、吳聲杰告訴被告蔣家正、范岦丞傷
      害罪部分，公訴人認係觸犯刑法第277 條第1 項之傷害罪
      ，依同法第287 條之規定，須告訴乃論。茲本件被告蔣家
      正、范岦丞所涉上開罪嫌部分，業經被告蔣家正、范岦丞
      與告訴人涂孟謙、吳聲杰達成和解，告訴人涂孟謙與吳聲
      杰均分別已具狀撤回告訴，此有聲請撤回告訴狀2 份在卷
      可稽（見本院卷第25、26頁）。是依照前開說明，本件被
      告蔣家正、范岦丞傷害罪部分，爰不經言詞辯論，逕為諭
      知公訴不受理之判決，惟本件業傷害罪部分，與前開有罪
      之強制罪部分具有刑法第55條前段想像競合之裁判上一罪
      關係，爰不另為公訴不受理之諭知，附此敘明。
五、協商判決除有刑事訴訟法第455 條之4 第1 項第1 款於本訊
    問程序終結前，被告撤銷協商合意或檢察官撤回協商聲請者
    ；第2 款被告協商之意思非出於自由意志者；第4 款被告所
    犯之罪非第455 條之2 第1 項所定得以協商判決者；第6款
    被告有其他較重之裁判上一罪之犯罪事實者；第7 款法院認
    應諭知免刑或免訴、不受理者情形之一，及違反同條第2項
    「法院應於協商合意範圍內為判決；法院為協商判決所科之
    刑，以宣告緩刑或2 年以下有期徒刑、拘役或罰金為限」之
    規定者外，檢察官與被告均不得上訴。
六、如有前項得上訴之情形，得自收受宣示判決筆錄送達之日起
    10日內，向本院提出上訴書狀，上訴於第二審法院。
本案經檢察官洪期榮到庭執行職務。
中    華    民    國    100  年    10    月     31    日
                  刑事第九庭    書  記  官  林兆嘉
                                審判長法官  劉兆菊
以上筆錄正本係照原本作成。
中    華    民    國    100  年     10    月    31    日
                                書  記  官  許榮成
附錄本案論罪科刑法條全文：
中華民國刑法第304條
（強制罪）
以強暴、脅迫使人行無義務之事或妨害人行使權利者，處3 年以
下有期徒刑、拘役或3 百元以下罰金。
前項之未遂犯罰之。